---
title: "binary regression"
output: html_document
---

```{r setup, include=FALSE}
knitr::opts_chunk$set(echo = TRUE)
library(ggplot2)
library(memisc)
library(DescTools)
library(lmtest)
library(caTools)
library(dplyr)
library(broom)
library(readxl)
library(knitr)
library(kernlab)
library(caret)
library(mfx)
library(pROC)
library(ResourceSelection)
library(ROCR)
library(nortest)
library(MKmisc)
library(car)
library(readxl)
library(caTools)
library(DescTools)
library(dplyr)
library(ggplot2)
library(lmtest)
library(glmnet)
library(nortest)
library(tidyverse)
library(sm)
library(knitr)
library(htmltools)
library(broom)
library(car)
library(data.table)
library(tidyverse)
library(foreach)
library(ggcorrplot)
library(gridExtra)
library(grid)
library(ggExtra)
library(Metrics)
library(e1071)
library(pedometrics)
library(scales)
library(psych)
library(corrgram)
```


<h2>1. Загрузка и подготовка данных:</h2>
```{r}
diabetics<-read.csv(file = "diabetes2.csv", header = TRUE, sep = ",", dec =".")
str(diabetics)
```
Исходными данными являются показатели наличия или отсутствия диабета.<br>
Выбранными полями являются:
<ol>
<li>Pregnancies - количество беременностей
<li>Glucose - глюкоза в крови
<li>BloodPressure - кровяное давление
<li>SkinThickness - толщина кожи
<li>Insulin - инсулин в крови
<li>BMI - индекс массы тела
<li>DiabetesPedigreeFunction - наследственность
<li>Age - возраст
<li>Outcome - результат
</ol>
>Зависимая бинарная переменная – наличие диабета. Цель исследования – выяснить, какие из перечисленных выше факторов влияют на появления диабета. Если есть связь – установить ее характер и силу.

```{r}
diabetics<-diabetics[(!(diabetics$BloodPressure==0) & !(diabetics$SkinThickness==0)),]
diabetics$Outcome<-as.factor(diabetics$Outcome)
str(diabetics)
```
```{r}
diab<-diabetics
diab$Outcome<-NULL
corr.test(diab)
corrgram(diab, order=TRUE)
```


<h2>2. Разделим выборку на тестовую и обучающую:</h2>
```{r}
set.seed(1)
split <- sample.split(diabetics$Outcome, SplitRatio = 0.75)
train <- subset(diabetics, split == TRUE)
test <- subset(diabetics, split == FALSE)
```
<h2>3. Построим модели:</h2>
<center><h3>Логит-модель</h3></center>
```{r}
model_1 <- glm(Outcome ~ ., train, family =binomial(link = "logit"))
summary(model_1)
```
<center><h3>Пробит-модель</h3></center>
```{r}
model_2 <- glm(Outcome~., train, family =binomial(link = "probit"))
summary(model_2)
```
<center><h3>Гомпит-модель</h3></center>
```{r warning=FALSE}
model_3 <- glm(Outcome~., train, family =binomial(link = "cloglog"))
summary(model_3)
```
<h2>4. Уберём из моделей незначимые факторы:</h2>
<center><h3>Логит-модель</h3></center>
```{r}
model_1 <- glm(Outcome ~ Pregnancies+Glucose+BMI+DiabetesPedigreeFunction, train, family =binomial(link = "logit"))
summary(model_1)
```
<center><h3>Пробит-модель</h3></center>
```{r}
model_2 <- glm(Outcome~Pregnancies+Glucose+BMI+DiabetesPedigreeFunction, train, family =binomial(link = "probit"))
summary(model_2)
```
<center><h3>Гомпит-модель</h3></center>
```{r}
model_3 <- glm(Outcome~Pregnancies+Glucose+BMI, train, family =binomial(link = "cloglog"))
summary(model_3)
```

<h2>5. Выбор лучшей модели:</h2>
```{r}
glance(model_1)
glance(model_2)
glance(model_3)
```
| Model | AIC | BIC |
| --- |---| ---|
| Логит | 376 | 396 |
| Пробит | 377 | 397 |
| Гомпит | 384 | 400 |

>Наименьшие информационные критерии у логит-модели.

<h2>6. Показатели качества модели:</h2>

1) Коэффициент детерминации Макфаддена (McFadden R-sq):
```{r}
PseudoR2(model_1, which = "McFadden")
PseudoR2(model_2, which = "McFadden")
PseudoR2(model_3, which = "McFadden")
```
2) Критическая статистика для теста отношения правдоподобия p(Likelihood-ratio):
```{r}
lrtest(model_1, model_2, model_3)
```
3) Критерий правдоподобия (Log-likelihood)
```{r}
logLik(model_1)
logLik(model_2)
logLik(model_3)
```

<h2>7. Оценка построенной модели:</h2>
```{r}
par(mfrow=c(2,2))
plot(model_1)
```


<h2>8. Спрогнозируем значения по выбранной модели на тестовой выборке:</h2>
```{r}
test$pred_1 <- predict(model_1, test, type = 'response')
str(test)
```

<h2>9. Расчет маржинального эффекта в логит-модели:</h2>
```{r}
logitmfx(Outcome ~ Pregnancies+Glucose+BMI+DiabetesPedigreeFunction, data = test)
```
>Из расчётов следует, что при изменении фактора количества беременностей на единицу, вероятность заболеть диабетом увеличивается на 2%, при повышении глюкозы - на 1%, при увеличении индекса массы - на 2% и при увеличении индекса встречаемости диабета в семье - на 34%.


<h2>9. Оценим качество классификации с помощью матрицы сопряженности confusionMatrix (library(caret)).</h2>
```{r}
test$pred1 <- ifelse(test$pred_1 < 0.6, 0, 1)
test$pred1 <- as.factor(test$pred1)
confusionMatrix(data = test$pred1,reference = test$Outcome, positive = "1", mode = "everything")
```

<h2>10. Построение ROC-кривой:</h2>
```{r}
pr <- prediction(test$pred_1, test$Outcome)
prf <- performance(pr, measure = "tpr", x.measure = "fpr")
plot(prf)
lines(c(0,1),c(0,1))
title("ROC-кривая")
```

<h1>Сэмплирование</h1>
```{r}
set.seed(1)
split <- sample.split(diabetics$Outcome, SplitRatio = 0.75)
train <- subset(diabetics, split == TRUE)
test <- subset(diabetics, split == FALSE)

set.seed(951)
train_up <- upSample(x = train, y = train$Outcome, yname = "Outcome")

set.seed(951)
train_down <- downSample(x = train, y = train$Outcome, yname = "Outcome")
```
<center>Логит-модель</center>
```{r warning=FALSE}
model_11 <- glm(Outcome ~ .,
train_up,
family =binomial(link = "logit"))
summary(model_11)
model_12 <- glm(Outcome ~ .,
train_down,
family =binomial(link = "logit"))
summary(model_12)
```


<h2>Значимые факторы</h2>
```{r}
model_11 <- glm(Outcome ~ Pregnancies+Glucose+SkinThickness+BMI+DiabetesPedigreeFunction+Age,
train_up,
family =binomial(link = "logit"))
summary(model_11)
model_12 <- glm(Outcome ~ 
Pregnancies+Glucose+BMI+DiabetesPedigreeFunction,
train_down,
family =binomial(link = "logit"))
summary(model_12)

```
<h2></h2>
```{r}
glance(model_11)
glance(model_12)
```
<h2>Оценка модели</h2>
```{r}
par(mfrow=c(2,2))
plot(model_11)
```

<h2>Прогноз</h2>
```{r}
test$pred_11 <- predict(model_11, test, type = 'response')
str(test)
```

<h2>Расчет маржинального эффекта в логит-модели:</h2>
```{r}
logitmfx(Outcome ~ Pregnancies + Glucose + SkinThickness + 
    BMI + DiabetesPedigreeFunction + Age, data = test)
```

<h2>Качество классификации</h2>
```{r}
test$pred11 <- ifelse(test$pred_11 < 0.6, 0, 1)
test$pred11 <- as.factor(test$pred11)
confusionMatrix(data = test$pred11,reference = test$Outcome, positive = "1", mode = "everything")
```
>Алгоритм oversampling позволил улучшить качество модели.
