---
title: "Лабораторная работа №3"
output: html_document
---

```{r setup, include=FALSE}
knitr::opts_chunk$set(echo = TRUE)
```

```{r include=FALSE}
library(carData)
library(MASS)
library(caTools)
library(erer)
library(broom)
library(ggplot2)
library(memisc)
library(DescTools)
library(lmtest)
library(caTools)
library(dplyr)
library(readxl)
library(knitr)
library(kernlab)
library(caret)
library(mfx)
library(pROC)
library(ResourceSelection)
library(ROCR)
library(nortest)
library(MKmisc)
library(readxl)
library(caTools)
library(DescTools)
library(dplyr)
library(ggplot2)
library(lmtest)
library(glmnet)
library(nortest)
library(tidyverse)
library(sm)
library(knitr)
library(htmltools)
library(broom)
library(car)
library(data.table)
library(tidyverse)
library(foreach)
library(ggcorrplot)
library(gridExtra)
library(grid)
library(ggExtra)
library(Metrics)
library(e1071)
library(pedometrics)
library(scales)
library(psych)
library(corrgram)
```

<h2>1. Загрузка и подготовка данных:</h2>
В качестве исходных данных я взяла оценку вина по 10-балльной шкале.<br>
1.Fixed acidity – фиксированная кислотность;<br>2. Мolatile acidity – изменяемые значения кислотности;<br>3. Сitric acid – лимонная кислота;<br>4. Residual sugar – остаточный сахар;<br>5. Сhlorides – хлориды;<br>6. Free sulfur dioxide – свободный диоксид серы;<br>7. Total sulfur dioxide – общий диоксид серы;<br>8. Density – плотность;<br>9. pH – водородный показатель;<br>10. Sulphates – содержание сульфатов;
<br>11. Alcohol – содержание алкоголя;
<br>12. Quality – оценка вина по десятибалльной шкале.
```{r}
wine<-read.csv(file = "wine.csv", header = TRUE, sep = ",", dec =".")
wine$quality<-as.factor(wine$quality)
str(wine)
win<-wine
win$quality<-NULL
corr.test(win)
corrgram(win, order=TRUE)
```

<h2>2. Разделим выборку на тестовую и обучающую:</h2>
```{r}
set.seed(12)
split <- sample.split(wine$quality, SplitRatio = 0.75)
train <- subset(wine, split == TRUE)
test <- subset(wine, split == FALSE)
```
<h2>3. Построим модели множественного выбора:</h2>
<center><h3>Логит-модель</h3></center>
```{r}
model_1 <- polr(quality~., data = wine, Hess = TRUE, method = "logistic")
summary(model_1)
summary_table <- coef(summary(model_1))
pval <- pnorm(abs(summary_table[, "t value"]),lower.tail = FALSE)* 2
summary_table <- cbind(summary_table, "p value" = round(pval,3))
summary_table
```

```{r}
confint.default(model_1)
```
>Расчет доверительных интервалов показал, что два коэффициента β статистически незначимы, поскольку их доверительный интервал включает число 0.

```{r}
stepmodel_1 <- stepAIC(model_1)
summary(stepmodel_1)
```


<center><h3>Пробит-модель</h3></center>
```{r}
model_2 <- polr(quality~.,data = wine, Hess = TRUE, method = "probit")
summary(model_2)
summary_table <- coef(summary(model_2))
pval <- pnorm(abs(summary_table[, "t value"]),lower.tail = FALSE)* 2
summary_table <- cbind(summary_table, "p value" = round(pval,3))
summary_table
```
<h2>4. Выбор лучшей модели:</h2>
```{r}
glance(model_1)
glance(model_2)
```
>Наименьшие информационные критерии у логит-модели.

<h2>5. Показатели качества модели:</h2>
```{r}
PseudoR2(model_1, which = "McFadden")
PseudoR2(model_2, which = "McFadden")
lrtest(model_1, model_2)
```
<h2>6. Спрогнозируем значения по выбранной модели на тестовой выборке:</h2>
```{r}
test$pred_1 <- predict(model_1, test, type = 'class')
str(test)
```
<h2>7. Маржинальный эффект:</h2>
```{r warning=FALSE}
ocME(w = model_1)
```
> Изменение плотности на единицу измерения увеличивает вероятность получить 5 баллов качества на 11% и уменьшает веротность получить 6 баллов на 8,7 соответственно.

<h2>8. Качество модели:</h2>
```{r}
test$pred_1 <- predict(model_1, test)
table(test$quality, test$pred_1)
```

```{r}
mean(as.character(test$quality) != as.character(test$pred_1))
```
>В 42% случаев модель предсказывает верно.
